# Guillermo Torres Renner

Full Stack JS Developer / Enólogo

### PERFIL

Soy enólogo con más de 10 años de experiencia enfocada a la producción de piscos Chilenos y cervezas artesanales.

Hace unos años tuve un revelador giro vocacional y comencé a estudiar

afanosamente programación con vistas a optimizar el análisis de datos, estudios de tendencias y mejora continua.

Hoy me encuentro comprometido y enamorado del desarrollo de sistemas web y mobile y no he he dejado de capacitarme para poder insertarme en el mundo de las soluciones informáticas.

## **DATOS PERSONALES**

Fecha de nacimiento

17/09/1985

Residencia

Temuco Chile

## **CONTACTO**



torresrennerguillermo@gmail.com



+56931126146



https://github.com/ GuillermoTorresRenner



www.linkedin.com/in/ guillermotorres-fullstackdeveloper



https://

guillermotorresrenner.github.io/portfolio/

## EXPERIENCIA LABORAL

#### ADMINISTRADOR DE SISTEMA

ENERO 2023 - ACTUALIDAD

#### WHITE LION TECHNOLOGY

Administrador de sistema de gestión 2Personnel para control de acceso en minera Codelco división Andina

#### **EMPRENDEDOR / DUEÑO**

ENERO 2021 - OCTUBRE 2023

#### CERVECERÍA ARCANUM

Brew master en elaboración de cervezas artesanales, Sake y Kombuchas. Automatizados de procesos con arduinos

#### **ENÓLOGO SENIOR**

ENERO 2013 - JUNIO 2024

COMPAÑÍA PISQUERA DE CHILE - CCU

Enólogo a cargo de las vinificaciones de vinos pisqueros a los largo de todas las plantas de la compañía, implementador de planillas de control ofimáticas, programador de aplicativos utilitarios.

# **EDUCACIÓN**

TÉCNICO SUPERIOR EN ANÁLISIS DE SISTEMAS

CARRERA INCOMPLETA 2017 - 2019

INSTITUTO DE EDUCACIÓN MANUEL BELGRANO

TÉCNICO SUPERIOR EN ENOLOGÍA Y VITICULTURA 2008 - 2012

FACULTAD DE CIENCIAS AGRARIAS - UNIVERSIDAD NACIONAL DE CUYO

## **CURSOS Y CERTIFICACIONES**

Carrera de desarrollo fullstack | Desarrollo mobile con React Native |Ciberseguridad | AWS Cloud Computing - CODERHOUSER 2023-2024

Vue 2 y 3 + stack MENV | React + Next + MERN - UDEMY 2022

**Ultimate Python + django** - ACADEMIA HOLAMUNDO -2023

Programación Bash script | Curso profesional de github | kotlin | Dart | Worpress - PLATZI 2020 - 2022

# **IDIOMAS**

ınglés nivel B2